臺灣臺中地方法院刑事裁定
110年度訴字第2432號
公  訴  人  臺灣臺中地方檢察署檢察官
被      告  楊佳奇



選任辯護人  林群哲律師
上列被告因毒品危害防制條例案件，經檢察官提起公訴（110年
度偵字第37023、41440號），本院裁定如下：
    主    文
楊佳奇自民國壹佰壹拾壹年參月參拾日起延長羈押貳月。
    理    由
一、被告楊佳奇前經本院訊問後，認為其涉犯毒品危害防制條例
    第9條第3項、第4條第3項之販賣混合第三級毒品罪、第4條
    第3項之販賣第三級毒品罪、第4條第3項、第6項之販賣第三
    級毒品未遂、第9條第3項、第5條第3項意圖販賣而持有混合
    第三級毒品、第5條第3項之意圖販賣而持有第三級毒品等罪
    ，犯罪嫌疑重大，且所犯為最輕本刑5年以上有期徒刑之罪
    ，有相當理由認為有逃亡之虞；又本案尚有其他共犯未到案
    ，若予以釋放被告，被告為免受上開罪責制裁，極可能勾串
    共犯及證人，有事實足認被告有湮滅、偽造、變造證據或勾
    串共犯、證人之虞；另被告本件自承販賣毒品已有3次，且
    本案為警查獲時，所扣得之愷他命7包、毒咖啡包21包，有
    事實足認有反覆實行同一犯罪之虞，符合刑事訴訟法第101
    條第1項第2、3 款及同法第101條之1第1 項第10款規定之羈
    押原因，為維持社會重大秩序非予羈押，顯難進行追訴、審
    判，而有羈押之必要，自民國110年12月30日起予以羈押並
    禁止接見在案，合先敘明。
二、按羈押被告，偵查中不得逾2 月，審判中不得逾3 月。但有
    繼續羈押之必要者，得於期間未滿前，經法院依第101 條或
    第101 條之1 之規定訊問被告後，以裁定延長之；延長羈押
    期間，審判中每次不得逾2 月，如所犯最重本刑為10年以下
    有期徒刑以下之刑者，第一審、第二審以3 次為限，第三審
    以1 次為限，刑事訴訟法第108 條第1 項前段、第5 項分別
    定有明文。
三、茲因羈押期間即將屆滿，本院於111年3月16日訊問被告，被
    告承認起訴書所載犯行，並有證人林世偉於警詢之證述、證
    人蕭育麟於警詢及偵查之證述，以及110年10月6日偵查報告
    、臺中市政府警察局第五分局扣押筆錄、扣押物品目錄表、
    搜索現場照片、毒咖啡包秤重暨檢驗照片、持用手機內通話
    紀錄翻拍照片、持用手機內微信暱稱「A黃小明 安安」個人
    資料翻拍照片、車輛詳細資料報表、密錄器錄影畫面擷圖、
    毒品秤重暨檢驗照片、持用手機內手機序號、通話紀錄翻拍
    照片、持用手機內微信暱稱「A黃小明」、「A旺旺仙貝」個
    人資料翻拍照片、證人蕭育麟與微信暱稱「A黃小明」、「A
    旺旺仙貝」間對話紀錄、臺中市政府警察局第五分局松安派
    出所偵辦毒品案件被告手機通聯記錄表、衛生福利部草屯療
    養院110年10月6日草療鑑字第1101000013號鑑驗書、110年1
    0月20日草療鑑字第1101000041號鑑驗書、110年11月5日草
    療鑑字第1101100163號鑑驗書、110年11月5日草療鑑字第11
    01100164號鑑驗書、110年11月24日草療鑑字第1101100165
    號鑑驗書、110年11月4日交易現場照片、被告楊佳奇扣案手
    機內通話紀錄、微信、LINE對話紀錄、販毒廣告翻拍照片、
    臺中市政府警察局第五分局扣押物品清單(臺灣臺中地方檢
    察署111保管32號、111安保10號)、扣押物照片、扣押物品
    清單(111院保152號、110院安保33號)等件在卷可佐，復有
    扣案物等物可證，足認被告犯罪嫌疑重大，且其所涉犯之毒
    品危害防制條例第9條第3項、第4條第3項之販賣混合第三級
    毒品罪、第4條第3項之販賣第三級毒品罪、第4條第3項、第
    6項之販賣第三級毒品未遂罪等罪均為最輕本刑有期徒刑5年
    以上之重罪，有相當理由認被告有逃亡之虞，又被告遭查扣
    之毒咖啡包達21包、愷他命7包，數量非微，有事實足認有
    反覆實行同一犯罪之虞，而有刑事訴訟法第101條第1項第3
    款及第101條之1第1項第10款規定之羈押原因。復參酌被告
    涉犯上開犯行，對社會治安、環境與國民健康之危害非微，
    再參以本案之訴訟進行程度，並權衡國家刑事司法權之有效
    行使、社會秩序及公共利益、被告人身自由之私益及防禦權
    受限制程度，就其目的與手段依比例原則權衡，認對被告羈
    押仍屬適當、必要，且合乎比例原則。若改採命被告具保、
    責付或限制住居等侵害較小之手段，均不足以確保日後之審
    判程序或判決確定後執行程序之順利進行，是羈押原因尚未
    消滅，仍有繼續羈押之必要。
四、綜上所述，本院權衡「比例原則」及「必要性原則」，復審
    酌全卷及相關事證，斟酌訴訟進行程度及其他一切情事後，
    認被告羈押之原因、必要均未消滅，且無從以具保或限制住
    居取代，仍有繼續羈押之必要，應自111年3月30日起延長羈
    押2月。至禁止接見部分，業經本院於111年3月16日解除在
    案，附此敘明。
五、依刑事訴訟法第108 條第1 項、第5 項，裁定如主文。
中　　華　　民　　國　111 　　年　　3　　月　　22　 　日
                  刑事第六庭　審判長法　官　柯志民
                                    法  官  戰諭威
                                    法　官  蔡逸蓉
以上正本證明與原本無異。
如不服本裁定，應於收受送達後5日內向本院提出抗告狀。（應
附繕本）
　　　　　　　　　　　　　　　　　　書記官  葉俊宏
中　　華　　民　　國　111 　　年　　3　　月　　22　 　日